臺灣臺北地方法院刑事裁定　　　　　　　96年度撤緩字第90號
聲　請　人　臺灣臺北地方法院檢察署檢察官
受　刑　人　甲○○
上列聲請人因受刑人犯賭博罪，聲請撤銷緩刑之宣告（96年度執
聲字第1290號），本院裁定如下：
    主  文
甲○○之緩刑宣告撤銷。
    理  由
一、聲請意旨略以：受刑人甲○○因犯賭博罪，經臺灣板橋地方
    法院以95年度簡字第2788號判決處有期徒刑3月，如易科罰
    金以銀元300元折算1日，緩刑2年，並於民國95年7月19日確
    定。惟受刑人在緩刑期內另犯違反商標法罪，經臺灣板橋地
    方法院於96年9月10日，以96年度簡字第5848號判決處拘役3
    0日，如易科罰金以新臺幣1,000元折算1日確定，足見其並
    非一時失慮，且更違反先前以被告「經此教訓，當知所惕勵
    ，應無再犯之虞」而判決緩刑之基本目的，而有刑法第75條
    之1「足認原宣告之緩刑難收其預期效果，而有執行刑罰之
    必要」甚明，得撤銷先前之緩刑宣告。核該受刑人所為，已
    合於刑法第75條之1第1項第2款所定撤銷緩刑宣告之原因，
    爰聲請撤銷先前緩刑宣告等語。
二、按刑法部分條文於94年2月2日修正公布，並於95年7月1日施
    行。刑法施行法第6條之1、第7條又分別規定：「於中華民
    國94年1月7日刑法修正施行前，受緩刑之宣告，94年1月7日
    修正刑法施行後，仍在緩刑期內者，適用94年1月7日修正施
    行之刑法第75條、第75條之1及第76條規定」、「刑法施行
    前，宣告緩刑或准許假釋者，在刑法施行後撤銷時，應依刑
    法之規定」。查臺灣板橋地方法院96年度簡字第5848號判決
    係於96年10月19日確定，檢察官則於新法施行後始向本院聲
    請撤銷上開緩刑之宣告，揆諸上開規定，自應適用修正後即
    現行刑法之規定，檢視有無緩刑宣告撤銷之事由，合先敘明
    。
三、次按刑法於94年2月2日修正公布前關於緩刑宣告撤銷之規定
    ，僅第75條、第93條分別規定：「受緩刑之宣告而有左列情
    形之一者，撤銷其宣告：(一)緩刑期內更犯罪，受有期徒刑以
    上刑之宣告者。(二)緩刑前犯他罪，而在緩刑期內受有期徒刑
    以上刑之宣告者。因過失犯罪者，不適用前項之規定」、「
    受緩刑之宣告者，在緩刑期內得付保護管束。假釋出獄者，
    在假釋中付保護管束。前二項情形，違反保護管束規則情節
    重大者，得撤銷緩刑之宣告或假釋」；修正後第75條、第93
    條則分別規定為：「受緩刑之宣告而有下列情形之一者，撤
    銷其宣告：(一)緩刑期內因故意犯他罪，而在緩刑期內受不得
    易科罰金之有期徒刑以上刑之宣告確定者。(二)緩刑前因故意
    犯他罪，而在緩刑期內受不得易科罰金之有期徒刑以上刑之
    宣告確定者。前項撤銷之聲請，於判決確定後6月以內為之
    」、「受緩刑之宣告者，除有下列情形之一，應於緩刑期間
    付保護管束外，得於緩刑期間付保護管束：(一)犯第91條之1
    所列之罪者。(二)執行第94條第2項第5款至第8款所定之事項
    者。假釋出獄者，在假釋中付保護管束」，並增定刑法第75
    條之1：「受緩刑之宣告而有下列情形之一，足認原宣告之
    緩刑難收其預期效果，而有執行刑罰之必要者，得撤銷其宣
    告：(一)緩刑前因故意犯他罪，而在緩刑期內受得易科罰金之
    有期徒刑、拘役或罰金之宣告確定者。(二)緩刑期內因故意犯
    他罪，而在緩刑期內受得易科罰金之有期徒刑、拘役或罰金
    之宣告確定者。(三)緩刑期內因過失更犯罪，而在緩刑期內受
    有期徒刑之宣告確定者。(四)違反第74條第2項第1款至第8款
    所定負擔情節重大者。前條第2項之規定，於前項第1款至第
    3款情形亦適用之」，查其第75條之1增訂理由為：「(一)...
    (二)關於緩刑之撤銷，現行法第75條第1項固已設有兩款應撤
    銷緩刑之原因；至得撤銷緩刑之原因，則僅於保安處分章內
    第93條第3項與撤銷假釋合併加以規定，體例上不相連貫，
    實用上亦欠彈性。... 爰參酌上開立法例增訂本條，於第1
    項分設4款裁量撤銷之原因，其理由如次：(1)現行關於緩刑
    前或緩刑期間故意犯他罪，而在緩刑期內受得易科罰金之有
    期徒刑之宣告者，列為應撤銷緩刑之事由，因認過於嚴苛，
    而排除第75條應撤銷緩刑之事由，移列至得撤銷緩刑事由，
    俾使法官依被告再犯情節，而裁量是否撤銷先前緩刑之宣告
    。... (三)本條採用裁量撤銷主義，賦與法院撤銷與否之權限
    ，特於第一項規定實質要件為『足認原宣告之緩刑難收其預
    期效果，而有執行刑罰之必要』，供作審認之標準。... 」
    ，其就緩刑前因故意犯他罪，而在緩刑期內受是否得易科罰
    金之宣告分別明文為「應撤銷」或「得撤銷」之事由，且於
    有得撤銷之事由時，賦與法官審酌有無執行刑罰之必要，避
    免過於嚴苛。
四、本院經核閱前揭判決書各1份及臺灣高等法院被告前案紀錄
    表1份，認受刑人於緩刑期內之96年8月間更犯違反商標法罪
    ，經臺灣板橋地方法院於96年9月10日，以96年度簡字第584
    8號判決處拘役30日，如易科罰金以新臺幣1,000元折算1日
    確定無誤，足見受刑人並未因之前緩刑之寬典而有所省悟及
    警惕，前開宣告之緩刑，已難收其預期效果，當有執行刑罰
    之必要。聲請人之聲請，核與修正後刑法第75條之1第1項第
    2款之規定相符，而屬允當，受刑人前開緩刑之宣告應予以
    撤銷。
五、據上論斷，應依刑事訴訟法第467條，刑法第2條第1項但書
    、第75條之1第1項第2款，裁定如主文。
中　　華　　民　　國　　96　　年　　12　　月　　28　　日
                  刑事第十庭    法　官  林柏泓
如不服本裁定，應於裁定送達後5日內向本院提出抗告狀。
以上正本證明與原本無異。
　　　　　　　　　　　　　　　　書記官　柯貞如
中　　華　　民　　國　　97　　年　　1 　　月　　2 　　日
